【裁判字號】    99,簡上,202
【裁判日期】    991231
【裁判案由】    過失重傷害
【裁判全文】
臺灣彰化地方法院刑事判決             99年度簡上字第202號
上  訴  人  臺灣彰化地方法院檢察署檢察官
被      告  王培執
上列上訴人因被告過失重傷害案件，不服本院民國99年10月7 日
99年度簡字第1767號第一審刑事簡易判決（起訴案號：99年度偵
字第6210號）提起上訴，本院管轄之第二審合議庭判決如下：
    主      文
上訴駁回。
王培執緩刑貳年，並應向被害人王國安支付如附件二所示之財產
上損害賠償。
    事實及理由
一、本案經本院合議庭審理結果，認第一審以被告王培執涉犯刑
    法第284 條第1 項後段過失傷害人致重傷罪，量處有期徒刑
    3 月，並諭知易科罰金之折算標準，及沒收扣案無殺傷力之
    空氣槍1 支（槍枝管制編號0000000000），其認事用法及量
    刑均無不當，應予維持，爰引用第一審簡易判決書記載之事
    實、證據、理由及應適用之法條如附件一，並將上開判決書
    所載「空氣槍1 支」均更正為「無殺傷力之空氣槍1 支」，
    及就證據部分補充「本院調解程序筆錄、長庚醫療財團法人
    台北長庚紀念醫院民國99年12月11日診斷證明書、長庚醫療
    財團法人林口長庚紀念醫院99年11月23日（99）長庚桃院法
    字第0876號函、病歷資料各1 份」。
二、檢察官上訴意旨略以：告訴人王國安具狀聲請檢察官上訴，
    略以：「告訴人因被告過失行為，造成1 目機能嚴重減損不
    能回復之永久性傷害，且被告無與告訴人和解之誠意，原審
    判決量刑均以有利被告之角度出發，顯有偏頗」等語，經核
    認尚非顯無理由，依法提起上訴等語。
三、按量刑之輕重，係事實審法院得依職權自由裁量之事項，茍
    已斟酌刑法第57條各款所列情狀而未逾越法定刑度，則不得
    遽指為違法；又刑罰之量定屬法院自由裁量之職權行使，但
    仍應審酌刑法第57條所列各款事由及一切情狀，為酌量輕重
    之標準，並非漫無限制，在同一犯罪事實與情節，如別無其
    他加重或減輕之原因，下級法院量定之刑，亦無過重或失輕
    之不當情形，則上級法院對於下級法院之職權行使，原則上
    應予尊重（最高法院72年度臺上字第6696號判例、85年度臺
    上字第2446號判決意旨參照）。訊據被告對原審認定之犯行
    均坦承不諱，原審以被告涉犯過失傷害人致重傷罪，並審酌
    被告素行良好，無不良前科紀錄，有臺灣高等法院被告前案
    紀錄表1 紙可參，犯罪後自始坦承犯行，犯後態度尚屬良好
    ，惟其過失犯行造成告訴人王國安嚴重傷害，經手術仍無法
    恢復原來視能，暨考量被告智識程度、生活狀況及過失程度
    等一切情狀，依其職權行使，判處有期徒刑3 月，並諭知易
    科罰金之折算標準，及沒收扣案無殺傷力之空氣槍1 支，經
    核認事用法均無違誤不當之處，其量刑並未逾越法律規定之
    範圍，亦無濫用權限之情事，所判處上開刑罰已足收懲儆之
    效，核無違誤或不當，上訴意旨指摘原審量刑過輕，為無理
    由，應予駁回。
四、末查，被告前未曾因故意犯罪受有期徒刑以上刑之宣告，有
    臺灣高等法院被告前案紀錄表在卷可按，其因一時失慮，致
    罹刑章，犯後已表悔意，並與告訴人王國安調解成立，有本
    院調解程序筆錄1 件在卷可稽，經此次科刑之宣告，當知警
    惕，而無再犯之虞，本院認其所宣告之刑，以暫不執行為適
    當，爰依刑法第74條第1 項第1 款規定，併予宣告緩刑2 年
    ；並按同條第2 項第3 款規定，諭知被告應依其與告訴人調
    解成立之內容（詳附件二），向被害人支付如附件二所示之
    財產上損害賠償，以啟自新（按依刑法第74條第4 項規定，
    前開支付之負擔得為民事強制執行名義，倘被告不履行上開
    負擔，且情節重大足認原宣告之緩刑難收其預期效果，而有
    執行刑罰之必要者，依刑法第75條之1 第1 項第4 款規定，
    得撤銷其緩刑宣告，附此敘明）。
據上論斷，應依刑事訴訟法第455 條之1 第1 項、第3 項、第36
8 條、第373 條，刑法第74條第1 項第1 款、第2 項第3 款，判
決如主文。
本件經檢察官廖偉志到庭執行職務。
中    華    民    國    99    年    12    月    31    日
                  刑事第一庭    審判長法  官  余仕明
                                      法  官  胡宜如
                                      法  官  楊舒嵐
以上正本證明與原本無異。
本件不得上訴。
中    華    民    國    99    年    12    月    31    日
                                      書記官  陳如玲
附件一：本案第一審刑事簡易判決書。
附件二：本院調解程序筆錄。
附錄論罪科刑法條：
中華民國刑法第284條第1項
因過失傷害人者，處 6 月以下有期徒刑、拘役或 5 百元以下罰
金，致重傷者，處 1 年以下有期徒刑、拘役或 5 百元以下罰金
。

司法院資訊處製作；財團法人民間司法改革基金會備份。
